【裁判字號】    99,聲,2353
【裁判日期】    990906
【裁判案由】    聲請具保停止羈押
【裁判全文】
臺灣高等法院刑事裁定                  99年度聲字第2353號
聲  請  人
即  被  告  甲○○
上列聲請人即被告因強盜等案件（本院99年度上訴字第2169號）
，聲請具保停止羈押，本院裁定如下：
    主  文
聲請駁回。
    理  由
一、聲請意旨略以：聲請人並無逃亡，且係自首到案，況本件並
    非強盜案，而係搶奪案，非最重本刑5年以上有期徒刑之罪
    。又伊患有嚴重躁鬱症，已符合刑事訴訟法第114條第3款被
    告罹疾病之規定，出庭應訊時，因病況發作神智不清，而採
    此不利供詞，有違刑事訴訟法第379條第10款之規定，請准
    予具保云云。
二、經查：按羈押被告之目的，在於確保訴訟程序之進行、確保
    證據之存在及真實，並確保刑罰之執行，被告有無羈押之必
    要或得以具保、責付、限制住居而停止羈押等節，法院自得
    就具體個案情節予以斟酌決定，如就客觀情事觀察，法院許
    可羈押之裁定在目的與手段間之衡量並無明顯違反比例原則
    情形，即無違法或不當可言。又關於羈押與否之審查，其目
    的僅在判斷有無實施羈押強制處分之必要，並非認定被告有
    無犯罪之實體審判程序，故關於羈押之要件，無須經嚴格證
    明，以經釋明得以自由證明為已足；至於被告是否成立犯罪
    ，乃本案實體上應予判斷之問題。再者，有無羈押被告之必
    要，係屬為保全被告使訴訟程序得以順利進行，或為保全證
    據，或為保全對被告刑罰之執行目的，而對被告實施人身強
    制處分權。故審酌被告有無羈押必要，除被告犯罪嫌疑已屬
    重大外，自當基於訴訟進行程度、犯罪性質、犯罪實際情狀
    及其他一切情事，審慎斟酌有無上開保全或預防目的，依職
    權妥適裁量，俾能兼顧國家刑事追訴、刑罰權之順暢執行及
    人權保障。又刑事被告經訊問後，認為有刑事訴訟法第76條
    所定情形者，於必要時得羈押之，為同法第101條所明定，
    所謂必要與否，自應按照訴訟進行程度，及其他一切情事，
    由法院斟酌認定。經查，被告甲○○因前另犯搶奪罪，經臺
    灣臺中地方法院以98年度訴字第1448號判處有期徒刑10月確
    定，並於民國99年8月11日執行期滿，經本院於執行期滿前
    訊問被告甲○○後，認其犯罪嫌疑重大，且所犯係最輕本刑
    為有期徒刑5年以上之強盜罪，有相當理由認有逃亡之虞，
    非予羈押顯難進行審判、執行，有羈押之必要，符合刑事訴
    訟法第101條第1項第1、3款之規定，而於99年8月11日裁定
    羈押，嗣經本院駁回其上訴在案，茲因前開被告所犯為最輕
    本刑5年以上有期徒刑之罪，有相當理由認有逃亡之虞等情
    事依然存在，不能因具保而消滅。被告固主張其罹有嚴重躁
    鬱症，惟臺灣臺北看守所對於罹患精神疾病之收容人，可安
    排至該所特約精神科醫師診療，且被告亦經該所安排於99年
    8月31日安排特約精神科醫師診療，目前服藥治療中等情，
    業據該所99年9月3日北所衛字第0990008917號函載述甚明，
    是聲請人所提出聲請之理由，並無刑事訴訟法第114條所規
    定如經具保聲請停止羈押不得駁回之情事，為保全審理及執
    行，自有繼續羈押之必要，本件被告羈押之原因仍未消滅，
    且仍有羈押之必要，聲請人聲請具保停止羈押，自難准許，
    應予駁回。
中    華    民    國    99    年    9    月     6     日
                  刑事第二十二庭審判長法  官  郭雅美
                                      法  官  洪于智
                                      法  官  李麗珠
以上正本證明與原本無異。
如不服本裁定，應於收受送達後五日內向本院提出抗告狀。
                                      書記官  陳禹任
中    華    民    國    99    年    9     月    8     日

司法院資訊處製作；財團法人民間司法改革基金會備份。
